# 请教陈版，股东间优先选择权的安排及相应会计处理。

提问人：花 nicole 时间：2017-09-10 17:02:44
请教陈版，假设公司X有两个股东A和B(国资背景)。 在签订合资协议成立公司X时，A和B约定，由A支付B一定金额的期权费，A相应获得B授予的选择权。 该权利为在一定期限内(比如 10 年)，B不得对第三方出售股权，且A有权利向B发起收购部分股权，收购价格为市场价格。且考虑到国有资产转让流程，需要招拍挂，A在竞拍者中拥有同等价格下的优先购买权。也就是说，A肯定要出价最高或者同高，才能购买股权成功。
对于B，在收到A支付的相关选择权费后无退还可能，是否可以收到当期一次确认期权费收入？
期待陈版回复！

回答人：chenyiwei
不恰当，该期权对B（期权发行方）而言属于以公允价值计量且其变动计入当期损益的金融负债，初始公允价值等于B从A收取的期权费金额，后续每年末在A行权之前，均应按公允价值对该期权进行计量，差额计入损益。到A行权时，该期权的账面价值一并转入投资处置收益。

提问人：花 nicole 时间：2017-09-11 07:24:28
谢谢陈版回复。 还有个疑问，该期权授予对方的权利本质上不是转让价格上的折让，而是对方可以有收购的主动权，而且限制了我们不能卖给其他方。那这个期权的公允价值如何衡量呢？

回答人：chenyiwei
此问题建议咨询评估专业人士。如果因此处的特殊原因无法从收购价差的角度衡量其公允价值，则也可以考虑在该期权的有效期内其公允价值保持不变，到行权或失效时转入损益处理。